【裁判字號】    97,交聲,2705
【裁判日期】    971029
【裁判案由】    聲明異議
【裁判全文】
臺灣臺中地方法院交通事件事裁定  97年度交聲字第2704號
                                97年度交聲字第2705號
                                97年度交聲字第2706號
                                97年度交聲字第2707號
                                97年度交聲字第2708號
                                97年度交聲字第2709號
原處分機關  交通部公路總局臺中區監理所豐原監理站
受處分人    甲○○
上列受處分人因違反道路交通管理處罰條例案件，對於交通部公
路總局臺中區監理所豐原監理站民國97年9月2日所為之處分（豐
監稽違字第裁6363-CO0000000號、第裁63-CO0000000號、第裁63
-CO0000000號、第裁63-CO0000000號、第裁63-CO0000000號、第
裁63-CO0000000號裁決書），聲明異議，本院裁定如下：
    主    文
異議駁回。
    理    由
一、原處分機關係以：異議人即受處分人甲○○民於民國（下同
    ）96年11月15日23時50分許騎乘車牌號碼G5N－288號重型機
    車行經台北縣蘆洲市○○路與民族路口時，竟闖紅燈行駛；
    又於96年11月15日23時52分許騎乘車牌號碼G5N－288號重型
    機車行經台北縣蘆洲市○○路與信義路口時，竟闖紅燈行駛
    ；又於96年11月15日23時54分許騎乘車牌號碼G5N－288號重
    型機車行經台北縣蘆洲市○○路與信義路口時，不按遵行方
    向行駛；又於96年11月15日23時57分許騎乘車牌號碼G5N－
    288號重型機車行經台北縣蘆洲市○○路87巷13弄底時，未
    戴安全帽、不服取締（攔車不停）、未帶駕照；而分別遭台
    北縣政府警察局蘆洲分局交通分隊警員取締，製發北縣警交
    字第CO0000000號、第CO0000000號、第CO0000000號、第
    CO0000000號、第CO0000000號、、第CO0000000號舉發違反
    道路交通管理事件通知單，指定應於96年11月30日前到案，
    嗣受處分人逾期未到案，原處分機關乃於97年9月2日分別以
    豐監稽違字第裁63-CO0000000號裁決書、第裁63-CO0000000
    號裁決書、第裁63-CO0000000號裁決書、第裁63-CO0000000
    號裁決書、第裁63-CO0000000號裁決書、第裁63-CO0000000
    號裁決書，為裁決之處分，裁處受處分人罰鍰新臺幣（下同
    ）4千5百元、4千5百元、1千8百元、5百元、6千元、3千6百
    元。
二、受處分人聲明異議意旨係以：本人於前揭時地騎乘車牌號碼
    G5N－288號重型機車，被員警盤查，因有案底而在紅單（按
    即違反道路交通管理事件通知單）之收受通知聯欄上拒簽，
    嗣後接到裁決所之裁決書，本人不服等語。
三、按汽車駕駛人，行經有燈光號誌管制之交岔路口闖紅燈者，
    處1800元以上5400元以下罰鍰，道路交通管理處罰條例第53
    條第1項定有明文；又汽車駕駛人，不按遵行之方向行駛者
    ，處新臺幣600元以上1800元以下罰鍰，道路交通管理處罰
    條例第45條第1款定有明文；又機器腳踏車駕駛人或附載座
    人未依規定戴安全帽者，處駕駛人新臺幣500元罰鍰，道路
    交通管理處罰條例第31條第6款定有明文；又汽車駕駛人，
    駕駛汽車有違反本條例之行為，經交通勤務警察或依法令執
    行交通稽查任務人員制止時，不聽制止或拒絕停車接受稽查
    而逃逸者，除按各該條規定處罰外，處新臺幣3000元以上60
    00元以下罰鍰，道路交通管理處罰條例第60條第1項定有明
    文；又汽車駕駛人，駕駛執照逾有效期間仍駕車，處新臺幣
    1800元以上3600元以下罰鍰，道路交通管理處罰條例第22條
    第1項第7款定有明文。經查：
（一）受處分人於96年11月15日23時50分許騎乘車牌號碼G5N－
      288號重型機車行經台北縣蘆洲市○○路與民族路口時，
      竟闖紅燈行駛；又於96年11月15日23時52分許騎乘車牌號
      碼G5N－288號重型機車行經台北縣蘆洲市○○路與信義路
      口時，竟闖紅燈行駛；又於96年11月15日23時54分許騎乘
      車牌號碼G5N－288號重型機車行經台北縣蘆洲市○○路與
      信義路口時，不按遵行方向行駛；又於96年11月15日23時
      57分許騎乘車牌號碼G5N－288號重型機車行經台北縣蘆洲
      市○○路87巷13弄底時，未戴安全帽、不服取締（攔車不
      停）、未帶駕照。而分別遭台北縣政府警察局蘆洲分局交
      通分隊警員取締，製發北縣警交字第CO0000000號、第CO0
      000000號、第CO0000000號、第CO0000000號、第CO000000
      0號、、第CO0000000號舉發違反道路交通管理事件通知單
      ，指定應於96年11月30日前到案，嗣受處分人逾期未到案
      ，原處分機關乃於97年9月2日分別以豐監稽違字第裁63-C
      O0000000號裁決書、第裁63-CO0000000號裁決書、第裁63
      -CO0000000號裁決書、第裁63-CO0000000號裁決書、第裁
      63-CO0000000號裁決書、第裁63-CO0000000號裁決書，為
      裁決之處分，認受楚分仁有上開違規行為，裁處受處分人
      罰鍰新臺幣4千5百元、4千5百元、1千8百元、5百元、6千
      元、3千6百元。有臺北縣政府警察局舉發違反道路交通管
      理事件通知單及交通部公路總局臺中區監理所（豐原監理
      站）違反道路交通管理事件裁決書各6紙在卷可稽，合先
      敘明。
（二）又證人即舉發員警呂禹澄於本院證稱：「我看到受處分人
      騎機車，發現受處分人神情怪異，我準備去盤查，要上前
      盤查，受處分人就騎機車快速離開，我騎機車從後追趕。
      受處分人連續闖二個紅燈，又逆向行駛，也沒戴安全帽，
      要上前取締又不服取締，最後在死巷內攔下受處分人後，
      向他要行照及駕照。受處分人又沒帶，我開立這些通知單
      之後，受處分人拒簽名，但有將通知單一聯交給受分人」
      ，「我上前攔下受處分人，因為當時受處分人沒有戴安全
      帽。」是依證人呂禹澄之上開證詞，受處分人確有騎乘機
      車行經有燈光號誌管制之交岔路口闖紅燈、逆向行駛、未
      戴安全帽及駕照、不服取締之情事，而按員警稽查違反道
      路交通安全規則之各種違規行為，本有不同之執行方法，
      就超速、酒醉駕車而言，固非輔以科學工具，實難僅憑執
      勤者之五官知覺判斷之；惟就闖紅燈、逆向行駛、未戴安
      全帽而言，單憑執勤者之目擊即可確定，並非每件違規行
      為均須以照相或尚須其他證據舉發，始可認定之。本件受
      處分人闖紅燈之行為，既經證人呂禹澄以目擊證人身分到
      庭作證，並表示受處分人確有前述之違規事實，自非不得
      為受處分人上開違規事實之認定。此外，參酌紅綠燈號誌
      係直立於上開路口，一般人均易觀看，則舉發警員對於受
      處分人上開機車於該時地是否有闖紅燈行駛，當甚易辨明
      ，再者受處分人逆向及未戴安全帽行駛，亦屬一般人目視
      即可判明；又現階段依法規定員警代表國家依法執行勤務
      ，於實務運作時，員警依法執行勤務，原則上均能遵守法
      律規定，不致違法執行，否則將受嚴厲處分，其可信度極
      高，且證人呂禹澄係執勤警員，與受處分人並不相識，自
      無仇隙，當無錯誤舉發及誣陷受處分人之虞，是其所為證
      言，自堪採信。
四、綜上所述，原處分機關援引前開規定，裁處受處分人前述罰
    鍰，於法有據，本件受處分人之聲明異議，為無理由，應予
    駁回。
據上論斷，應依道路交通管理處罰條例第87條第2項，道路交通
案件處理辦法第19條，裁定如主文。
中    華    民    國    97    年    10    月     29   日
                        交通法庭  法  官  劉邦繡
以上正本證明與原本無異。
如不服本裁定，應於裁定送達後5日內，向本院提出抗告狀（須
附繕本），抗告於臺灣高等法院臺中分院。
                                  書記官  何俞瑩
中    華    民    國    97    年    10    月    29    日


司法院資訊處製作；財團法人民間司法改革基金會備份。
